臺灣高等法院刑事判決　　　　　　　　95年度上訴字第3572號
上　訴　人
即　被　告　甲○○
　　　　　　　　　　3
送達代收人　姚宗樸　律師
選任辯護人　姚宗樸　律師
上列上訴人因殺人未遂等案件，不服臺灣士林地方法院94年度訴
字第827號，中華民國95年6月30日第一審判決（起訴案號：臺灣
士林地方法院檢察署94年度偵字第1413號），提起上訴，本院判
決如下：
    主  文
上訴駁回。
    事  實
一、甲○○（常業重利部分，原審判處有期徒刑10月，不服上訴
    ，本院審理中撤回上訴而確定）與張克剛（所涉常業重利、
    傷害等罪，原審通緝另結）共同為常業重利行為，自民國93
    年2月間起，由甲○○提供資金，並承租臺北市○○區○○
    街97號1樓房屋為營業場所，張克剛則在場負責接聽電話、
    放款及催收等工作，經營地下錢莊（俗稱日仔會）。
二、93年7月中旬，計程車司機乙○○，與其友人王純光、陳毓
    成等3人，因兒女學費等因素急迫缺錢，互為保證人，共同
    至上址向張克剛、甲○○借款。嗣乙○○、王純光、陳毓成
    均未能如期清償，張克剛乃向甲○○報告，為追討債務，甲
    ○○乃與真實姓名年籍不詳自稱「邱世弘」之成年男子，於
    93年7月31日晚間8時許，一同前往臺北縣樹林市○○路○段1
    76號1樓乙○○住處處理，適乙○○不在，僅其配偶王蘭香
    在家。甲○○乃與「邱世弘」共同基於普通毀損之犯意聯絡
    ，推由「邱世弘」以木棒敲毀乙○○住處之大門壓克力，足
    生損害於乙○○。據報前來處理之員警因未有人告訴及出面
    陳述案情，員警於作完筆錄後，讓甲○○、「邱世弘」等2
    人離開。詎甲○○、「邱世弘」離開後，又折返，要求王蘭
    香須於翌日還款（即93年8月1日）新台幣（下同）3萬元，
    得到王蘭香應允後，甲○○、「邱世弘」2人方才離去。
三、93年8月9日下午2時許，甲○○駕駛小客車搭載張克剛，行
    經臺北市大同區市○○道、塔城街口時，巧遇乙○○駕駛車
    號2E－195號營業小客車，正停於路邊要搭載乘客，2人認乙
    ○○有意賴債，乃共同基於傷害、毀損之犯意聯絡，先由甲
    ○○持木棒下車，敲砸乙○○所駕之營業小客車車身、及擋
    風玻璃，致該車引擎蓋凹陷及後車窗玻璃破碎而損壞；繼而
    張克剛下車強行打開乙○○之駕駛座車門，以腳踹乙○○，
    遭乙○○擋開，甲○○見狀，乃持上開木棒毆打乙○○，乙
    ○○以左手阻擋，致受有左手尺骨骨折、左腕外側骨折之傷
    害。此時，張克剛回自己之汽車後方，欲再拿取凶器，乙○
    ○見狀，隨即關上駕駛座車門，加足油門逃逸，並前往就醫
    。
四、甲○○、張克剛欲再教訓乙○○，於翌日（8月10日）中午
    12時30分許，由張克剛先打電話要乙○○至前開辦公室處理
    王純光、陳毓成等人未清償之債務。乙○○因懼怕不敢前往
    ，張克剛乃約乙○○於下午2時在臺北縣、市交界之中興橋
    上公共場所見面，乙○○應允之，乙○○乃找其經常搭載之
    客人高建民陪同，乙○○、高建民2人於當日下午2時前，提
    早到達中興橋下，高建民先去停機車，乙○○則由橋下階梯
    登上中興橋中央一施工之凹陷空間等候。詎甲○○、張克剛
    竟共同基於普通傷害之概括犯意，夥同不知姓名、年籍之成
    年男子5、6人，於普通傷害之犯意聯絡，分乘一輛小客車、
    及後罩有帆布之小發財車，疾駛至乙○○身旁，該不詳姓名
    男子5、6人隨即由車上躍下，不由分說，各持木棍等器械，
    圍打乙○○。甲○○、張克剛亦分持棍棒下車觀看。乙○○
    經圍打後，當場昏厥倒地，受有左眼臉瘀傷、左眼臉下裂傷
    、左顱底及顳骨骨折併左側硬腦膜上血腫、蜘蛛膜下出血等
    傷害。此時，高建民由樓梯上來，見狀驚恐回頭逃逸。嗣經
    路人報警，救護車趕到，始將乙○○送往臺北市中興醫院加
    護病房救治，因傷重又轉往臺北市立和平醫院，經緊急腦部
    開刀救治。
五、案經訴由臺北縣政府警察局三重分局報請臺灣士林地方法院
    檢察署檢察官偵查起訴。
    理  由
一、認定犯罪事實所憑證據及理由：
甲、事實二部分：
（一）於事實二所示之時、地，被告甲○○與「邱世弘」一同前
      往告訴人乙○○住處，要求告訴人清償債務，因僅有告訴
      人之配偶王蘭香在家，尋告訴人未果，被告乃與「邱世弘
      」共同基於普通毀損之犯意聯絡，推由「邱世弘」以木棒
      敲毀乙○○住處之大門壓克力等情，業據證人即告訴人之
      配偶王蘭香於原審證稱：當天係2人到其住處，一為拿棍
      子敲門之人，另一人在旁邊看沒有敲，但是在旁邊的人有
      講乙○○欠錢，要如何處理，其害怕報警，警察把那2人
      帶走後，那2人後來又回來，約定還款時間等語（見原審
      卷第120至121頁審判筆錄）；而被告於原審自承，當日有
      前去告訴人住宅，但大門壓克力是一起跟去的「邱世弘」
      打的等語（見原審卷第124頁審判筆錄），此情與證人王
      蘭香於原審結證情節相符（見原審卷第118頁至第125頁審
      判筆錄）。足見，被告當天係與「邱世弘」一同前往告訴
      人住處，向告訴人要債，而「邱世弘」還攜帶木棍，於「
      邱世弘」敲打大門時，被告在旁觀看，毫未制止，且於「
      邱世弘」敲打之際，被告尚且向王蘭香表示告訴人欠款未
      還，於警方將之帶離後，被告又夥同「邱世弘」折返告訴
      人住處，要王蘭香轉達告訴人關於還款時間。是以，被告
      既夥同「邱世弘」攜帶棍棒，前往告訴人住處，顯然對於
      「邱世弘」要破壞告訴人住處物品，行前即有所預見，有
      毀損告訴人住處物品之意思；否則，被告必定會有勸止、
      制止「邱世弘」之毀損行為。
（二）關於事實二，起訴書雖記載被告係於93年8月2日前往告訴
      人住處，然據證人王蘭香證稱：記得被告係在星期六前來
      ，隔天是星期日才會在家付錢給張克剛，然後隔一週的星
      期日又付第二次錢，僅有叫警察處理過一次，就是在被告
      等人砸毀大門壓克力那次（見原審卷第123頁、第124頁）
      。而依卷附報案紀錄（見警察局偵查卷第73頁），告訴人
      報警之日期係在93年7月31日；被告於原審準備程序之自
      稱係93年7月31日（見原審卷第41頁）。經查閱萬年曆，9
      3年7月31日確係星期六，則被告事實一之行為日期應係93
      年7月31日無訛，起訴書此部分日期之記載，應屬誤載，
      應予更正。
（三）被告雖辯稱：未有下手實施毀損行為，然被告既係與「邱
      世弘」，為催討債務，有犯意聯絡，攜帶棍棒前往討債，
      自不因被告未下手實施，即可脫免刑責。況被告於原審準
      備程序先陳稱：當天其與「邱世弘」過去，只是要確定告
      訴人住處，未破壞大門壓克力云云（見原審卷第41頁），
      迨原審交互詰問證人王蘭香後，被告才改口係「邱世弘」
      下手云云。被告前後所供不一，所辯與「邱世弘」未有犯
      意聯絡，實難以採信。
乙、事實三部分：
（一）事實三所示時間，告訴人確在臺北市大同區市○○道、塔
      城街口，駕駛車號2E－195號營業小客車，正停於路邊要
      搭載乘客時，遭張克剛與另一人持棍棒敲砸所駕之營業小
      客車車身、及擋風玻璃，致該車引擎蓋凹陷及後車窗玻璃
      破碎而損壞；及遭受踢打，因用左手抵擋，致告訴人受有
      左手尺骨骨折、左腕外側骨折之傷害，告訴人加足油門開
      車始得逃離等情，業據告訴人於原審接受交互詰問時證述
      屬實（見原審卷第103頁），並有車損照片（見警察局偵
      查卷第72頁）及告訴人於93年8月9日前往急診之仁愛醫院
      驗傷診斷書（見警察局偵查卷第56頁）附卷佐證。被告於
      原審準備程序亦自陳：當天巧遇告訴人後，張克剛與其友
      人一同下車，攔阻告訴人計程車靠邊等語（見原審卷第42
      頁）。因此，共犯張克剛有在場實施，且加害人係2人等
      情供述相符，當可認定。
（二）本案所應確定者，乃係下手者，除張克剛外，尚有何人？
      告訴人於原審即明確證稱：當時被告係持棍棒下車敲打車
      輛引擎蓋、前後擋風玻璃，張克剛係下車打開駕駛座以腳
      踹，我擋掉後，被告仍持棍棒過來打，我以左手抵擋，方
      才造成左手受傷等語（見原審卷第103頁審判筆錄），與
      告訴人於警詢所述：當天剛好被堵上，被告、張克剛2人
      持棒，打壞營業小客車，並將之打成傷等情（見警察局偵
      查卷第37頁），前後相一致。參以被告自陳：款項係與張
      克剛共同放貸予告訴人，之前與張克剛已經去過告訴人家
      找了好幾次，都沒有找到告訴人。足見告訴人之指證，與
      事實相符，而可採信。被告確實有持棍棒夥同共犯張克剛
      一同下車毀損告訴人車輛、傷害告訴人身體，當甚明確。
丙、事實四部分︰
（一）證人即告訴人於原審證稱：93年8月10日下午2時許，與被
      告及張克剛約在中興橋上見面，我與綽號「阿喜」之高建
      民騎機車一同前往，到橋下，高建民去停車，我先從橋旁
      樓梯上橋，到橋上中間一個施工處，不到2分鐘，突然有
      一輛小發財車及一輛小客車開到身邊施工凹槽處，被告與
      張克剛夥同約5名男子由車上下來，分別手持棍棒朝我衝
      過來一陣亂打，後來就昏倒，醒來時我就在醫院等語（見
      原審卷第104至108頁審判筆錄），告訴人於警詢中所供：
      被告2人（指甲○○、張克剛）當天約我到中興橋，被告2
      人與其他5、6人手持木劍圍毆我，把我打到昏迷等語相符
      （見警察局偵查卷第37頁）。證人即告訴人友人高建民於
      原審作證時，雖有意避重就輕證稱：當天沒有看到告訴人
      被打等語，然亦明確證稱：當天係陪同告訴人騎機車同往
      ，在橋下停車，告訴人先上橋，我抽了一根煙才上去，上
      去之後，在距離50公尺之前方看到一台藍色小發財，進入
      橋中間停下，很多人從車後面下來，好像有8至10人左右
      ，其中有人拿著木棍，我看到後就停下腳步，不敢靠近，
      那些人拿著棍子不知在幹嘛，後來小發財車就移動，那些
      人看起來不知是追著車子，還是在追人，小發財車走了之
      後，因不敢靠近，所以一直隔一段距離看，始終沒看見告
      訴人，所以也就回頭騎機車走了等語（見原審卷第126至1
      30頁審判筆錄），經核與告訴人前開所證，當天在場有多
      人持棍棒等情相符，已可認告訴人前開證言，有相當可信
      度。此外，被告、共犯張克剛亦自承當天有與告訴人相約
      到案發現場，被告甚且於原審準備程序時亦陳稱：當天有
      看到藍色小發財車（只辯稱：告訴人是遭小發財車撞傷）
      等語（見原審卷第44頁）。
（二）對照告訴人之證述：對方多人係持棍棒，朝其頭部毆打等
      情，及卷附告訴人當天被輾轉送往台北市立和平醫院就醫
      之診斷證明書上所載傷勢，均集中頭部、臉部等情（見警
      察局偵查卷第55頁），亦均相符。若如被告於原審準備程
      序所稱，告訴人係遭藍色小發財車撞到飛了出去（見原審
      卷第44頁），則告訴人雙腿會有骨折情形發生。衡諸常理
      ，倘真如被告所辯目睹告訴人被車撞傷，此等情節對一般
      人而言，記憶當屬特別，被告卻於偵查中絲毫未提及，告
      訴人係被告之債務人，被告置自己之債務人於不理，顯然
      有悖常理。本院審理中，經函詢台北市立聯合醫院，該院
      於95年12月7日以北市醫事字第09534630900號函稱：「…
      當時醫院之出院病歷有記錄為『被某些人打』…」（見本
      院卷）；再台北市政府消防局96年3月19日北市消指字第
      09630737800號函覆本院所檢附報案紀錄及救護記錄記載
      為：「現場係打架」（附本院卷）。以上，在在顯示，告
      訴人之指訴並非子虛，並與事實相符。是本件被告、共犯
      張克剛確實有於93年8月10日下午2時，在中興橋上，夥同
      多人持棍棒毆打告訴人，當明確可認。至告訴人於本院改
      口稱93年8月10日在中興橋有昏倒，但已不記得情節，稱
      今（96）年3月與被告有在山佳派出所和解云云，顯然告
      訴人係因與被告和解，而不願再深究，惟本院認告訴人之
      警詢、原審之陳述，有較可信之情況，且為證明犯罪事實
      所必要，均可為證據。
（三）被告於偵查中另供稱：當天僅與張克剛2人同往中興橋，
      對方帶「一票人」及斧頭，自己就跑了等語（見偵查卷第
      28頁訊問筆錄），對於對方人數供述前後明顯不一，已屬
      可疑。此外，共犯張克剛雖未到案，然其於警詢時係陳稱
      ：告訴人約去中興橋談判，並攜帶大斧頭要砍我，告訴人
      因所攜斧頭太重丟掉，後來跑給我們追，我們追不上就離
      去等語（警察局偵查卷第31頁反面），明顯亦與被告所辯
      ，係看到告訴人後，馬上回頭逃跑等情不符，凡此均足認
      被告上開所辯，可信性甚低，不足採信。
（四）公訴意旨雖認被告在中興橋上係以殺人之犯意而毆打告訴
      人，因認被告係犯殺人未遂罪。然按殺人罪之成立，須於
      實施殺害行為時，行為人主觀上即具有使人喪失生命之預
      見及意欲（按即直接故意），或者已經預見可以使人喪失
      生命，而仍不違背本意放任而為（按即間接故意），至於
      被害人受傷處所是否致命部位，及傷痕之多寡、輕重如何
      ，雖非不可藉為認定殺意之參考，但除人犯以自白具有殺
      意之情形外，仍應參考加害事故發生之動機、背景、涉案
      當事人有無具體嫌怨，暨該嫌怨依社會一般生活經驗，是
      否足啟戕害生命之犯意等全盤事實，在不違背罪疑唯輕法
      則，與證據裁判主義之前提下審慎認定，要難遽以傷及致
      命部位之客觀結果，逕為最不利於犯罪嫌疑人之推定，有
      最高法院18年上字第1309號、19年上字第718號、47年台
      上字第1364號判例意旨可資。經查：由告訴人於和平醫院
      就醫之診斷證明書（見警察局偵查卷第55頁）所載，告訴
      人所受之傷害雖有導致左顱底骨折並左側硬腦膜上血腫等
      傷害，然由告訴人及證人高建民上開所證，當天被告係夥
      同其他5、6人到場，手持者不過係木質棍棒，倘被告等人
      有意致告訴人於死，豈有可能在已經計劃、預謀要傷害告
      訴人之情況下，僅準備木質兇器？且被告終極目標係在逼
      討債務，由告訴人所述，係遭多人圍毆昏倒後，被告等人
      即離去，倘被告等人真有殺死告訴人之意思，何不趁告訴
      人昏倒後，繼續加害？況由告訴人、被告之供述亦可知，
      當天現場為一施工工地，旁邊尚有鐵鍬、斧頭等工具存在
      ，倘被告等人有意致告訴人於死地，豈有不利用該等工具
      加害之可能？再由告訴人與被告2人之糾紛歷程觀之，告
      訴人與被告與共犯張克剛2人間，僅僅有區區幾萬元之債
      務未能清償。衡情，被告等人當無必致告訴人於死之動機
      ，而應僅係有意傷害告訴人身體，用以使其配合還債之意
      。被告夥同多人毆打告訴人，主觀上當僅是基於傷害之故
      意所為，甚為明確。
二、法律修正之比較適用：
    被告行為後，刑法於94年2月2日修正公布，於95年7月1日施
    行。按行為後法律有變更者，適用行為時之法律，但行為後
    之法律有利於行為人者，適用最有利於行為人之法律，現行
    刑法第2條第1項訂有明文。茲就本案有關之新舊法比較部分
    ，臚列如下：
（一）關於連續犯部分：修正前刑法第56條原規定：「連續數行
      為而犯同一罪名者，以一罪論。但得加重其刑至2分之1」
      ，修正後之刑法已刪除上開連續犯之條文規定，則被告多
      次犯罪行為，即應就各次行為分別論罪科刑，再依數罪併
      罰之規定分論併罰。修正前第56條規定，較有利於被告。
（二）刑法第33條第5款有關罰金之最低數額部分，刑法分則編
      各罪所定罰金之貨幣單位原為銀元，修正前刑法第33條第
      5款規定：「罰金：（銀元）1元以上」，而銀元與新臺幣
      間之折算，依現行法規所定貨幣單位折算新臺幣條例規定
      ，以銀元1元折算新臺幣3元；修正後刑法第33條第5款則
      規定：「罰金：新臺幣1,000元以上，以百元計算之」。
      經比較新舊法之規定，修正刑法第33條第5款所定罰金之
      最低數額，較之修正前提高，自以修正前刑法第33條第5
      款之規定有利於被告。
（三）有關數罪併罰之規定，依修正前刑法第51條第5款規定：
      「數罪併罰，宣告多數有期徒刑者，於各刑中之最長期以
      上，各刑合併之刑期以下，定其刑期。但不得逾20年。」
      ；修正後刑法第51條第5款則規定：「宣告多數有期徒刑
      者，於各刑中之最長期以上，各刑合併之刑期以下，定其
      刑期。但不得逾30年。」本件被告所犯刑法第277條第1項
      、第354條之罪，及因撤回而確定之刪除前刑法第345條常
      業重利罪，綜其論罪科刑並定應執行刑之結果，不可能逾
      20年，是以修正前刑法第51條第5款之規定，並無較不利
      於被告之情形。
三、論罪的理由：
（一）核被告事實二，毀損告訴人住處大門壓克力，及事實三，
      毀損告訴人計程車擋風玻璃、車身、引擎蓋，均係犯刑法
      第354條之普通毀損罪。被告就上開事實二，所為毀損告
      訴人住處大門壓克力部分，與共犯「邱世弘」有犯意聯絡
      ，行為分擔，為共同正犯。被告就上開事實三毀損告訴人
      計程車部分，與共犯張克剛，有犯意聯絡，行為分擔，亦
      為共同正犯。被告先後2次共同毀損，時間緊接，所犯構
      成要件相同，顯係基於概括犯意所為，應依修正前刑法第
      56條論以連續犯，並加重其刑。
（二）核被告事實三及事實四毆打告訴人行為，均係犯刑法第
      277條第1項之普通傷害罪，公訴意旨認被告事實四傷害行
      為，係犯刑法第271條第3項、第1項之殺人未遂罪，尚有
      未洽，爰於社會同一事實範圍內，變更檢察官之起訴法條
      。被告就事實三傷害部分，與共犯張克剛，有犯意聯絡，
      行為分擔，為共同正犯。事實四傷害部分，與共犯張克剛
      ，及其他不詳姓名年籍成年男子，亦有犯意之聯絡，行為
      分擔，均為共同正犯。被告先後2次共同傷害，係基於同
      一討債計劃所為，時間緊接，所犯構成要件相同，顯係基
      於概括犯意所為，應依修正前刑法第56條論以連續犯，並
      加重其刑。
（三）被告乃係因重利放貸後，告訴人不還錢，方才起意暴力討
      債，始基於毀損、傷害犯意而為毀損、傷害犯行，而常業
      重利罪亦非必以傷害、毀損為方法，傷害、毀損更非常業
      重利之當然結果，是被告所犯上開各罪，犯意各別，行為
      互殊，應予分論併罰。起訴意旨認被告所犯各罪有方法結
      果之牽連關係，從一重之常業重利罪處斷，尚有未洽。
四、駁回上訴之理由：
    原審以被告就被告毀損、傷害部分，認罪證明確，適用刑法
    第28條、第56條、第277條第1項、第354條，罰金罰鍰提高
    標準條例第1條前段，並審酌被告年輕力壯，身為知識分子
    ，卻不思以正當方法謀生，高利放貸後，暴力討債手段，造
    成告訴人心理之恐懼，及財產之損失、身體之傷害，被告犯
    後無悔意，態度不佳，及其犯罪時所受之刺激、品性、生活
    狀況、智識程度等一切情狀，分別就所犯連續毀損罪部分，
    判處有期徒刑4月；就連續傷害罪部分，判處有期徒刑1年6
    月；並與撤回確定之常業重利罪所判處之有期徒刑10月，依
    修正前刑法第51條第5款，合併定應執行刑為有期徒刑2年6
    月。並說明被告與共犯邱世弘、張克剛於事實二至四所用木
    棍，並無證據證明係被告或共犯所有，不予宣告沒收。復說
    明理由五部分（詳後述），因不能證明被告犯罪，因與前述
    論罪科刑部分，有裁判上一罪之關係，不另為無罪之諭知。
    認事用法並無不合，量刑亦屬適當。被告上訴意旨否認犯罪
    而指摘原判決不當，為無理由，應予駁回。按修正後刑法第
    2條第1項規定，以適用行為時法為原則，惟如裁判時法有利
    於行為人，則例外的適用裁判時法，原判決雖未及比較適用
    ，然上訴本院後，經比較新舊法，行為後之法律並非較有利
    於被告，仍應適用行為時法，則原判決適用行為時法即無不
    當，自不構成撤銷之事由，併此敘明。
五、其他公訴意旨之處理：
（一）公訴意旨另以：93年7月22日23時許，告訴人至被告經
      營之地下錢莊清償借款利息時，因告訴人所擔保王純光、
      陳毓成之借款未清償，被告乃與張克剛基於共同強制之犯
      意聯絡，要求告訴人一併償還該2人所欠之利息，因告訴
      人無力償還，張克剛即夥同不詳年籍成年男子3人，基於
      以強暴方法使人行無義務之事之犯意，以撞球桿毆打告訴
      人臀部，要告訴人代為清償其他2人借款，告訴人因而心
      生畏懼，同意代為清償並留下身分證後，方才讓告訴人離
      去，因認被告此部分尚涉犯刑法第304條之強制罪（起訴
      書認係恐嚇、傷害罪，經檢察官於原審蒞庭時變更為強制
      罪）。93年7月31日晚間，被告與「邱世弘」，為警員
      帶離告訴人住處後，被告與「邱世弘」旋又折返，對告訴
      人之配偶王蘭香恐嚇稱「需於翌日（即93年8月1日）還款
      3萬元，否則要其好看」等語，使王蘭香心生畏懼，而認
      被告此部分尚涉犯刑法第305條之恐嚇危害安全罪。
（二）經查：
    (1)關於93年7月22日部分：訊據被告堅決否認有此部分犯行
      ，並辯稱：其當天不在現場，前往花蓮旅遊，只記得當天
      跟張克剛通電話聊天時，他有提到要在辦公室等一個債務
      人，不知道有發生本件事情等語。共犯張克剛於警詢、偵
      查中，亦一再否認被告在場，一致供述當天僅有張克剛1
      人在場處理（見警察局偵查卷第31頁警詢筆錄）。有關此
      部分，僅有告訴人單方面之指訴，而告訴人指稱當天係到
      被告營業處，遭多人壓制打屁股，衡情一般人在突遭多人
      威嚇之下，有可能看錯、誤認在場之人。自不能僅以告訴
      人片面指訴，率爾認定被告有參與93年7月22日之強制犯
      行。
    (2)關於於93年7月31日部分：由告訴人及其配偶王蘭香於原
      審所證，可知被告與「邱世弘」在前述示時、地為員警帶
      走後折返，係要轉達告訴人約定還款日期，並沒有用何種
      言詞恐嚇，或僅係說話的口氣不好而已等語（見原審卷第
      121頁審判筆錄），顯難認被告與「邱世弘」當日有用「
      不還錢就要妳好看」等言詞，恐嚇王蘭香可言。而公訴意
      旨認被告有恐嚇被害人王蘭香，僅係以告訴人於警詢中、
      偵查中，轉述王蘭香之陳述為據。告訴人於案發時並未在
      場，業據告訴人供述明確，而在場見聞事實之王蘭香，既
      然證稱並未受到恐嚇，自無從僅憑告訴人警詢、偵查之傳
      聞指訴，即認定被告有此部分犯行。
    (3)此外，復查無其他積極證據，足認被告有公訴意旨所指此
      部分犯行，應認不能證明被告此部分犯罪。因公訴意旨認
      此部分，與前開論罪科刑部分，有牽連犯裁判上一罪關係
      ，爰不另為無罪之諭知。
（三）又起訴書雖記載，被告有前往告訴人住家潑油漆之行為，
      然此部分尚未達毀損程度，檢察官於原審準備程序時已敘
      明，僅係方便敘述被告之犯罪歷程，並非另行起訴有何犯
      罪，是此部分不在審理範圍，併此敘明。
六、適用之法律：
    刑事訴訟法第368條。
本案經檢察官鄭銘謙到庭執行職務。
中　　華　　民　　國　　96　　年　　5　　月　　16　　日
　　　　　　　　　刑事第十三庭  審判長法　官  曾  德  水
　　　　　　　　　　　　　　　　　    法　官  林  婷  立
　　　　　　　 　 　　　　　　　　　　法　官  王  炳  梁
以上正本證明與原本無異。
檢察官就93年8月10日傷害部分，如不服本判決，應於收受送達
後十日內向本院提出上訴書狀，其未敘述上訴之理由者並得於提
起上訴後十日內向本院補提理由書（均須按他造當事人之人數附
繕本）。
其餘部分，檢察官及被告均不得上訴。
                                      書記官  廖  逸  柔
中　　華　　民　　國　　96　　年　　5 　　月　　16　　日
附錄本案論罪科刑法條全文：
中華民國刑法第277條第1項：
傷害人之身體或健康者，處3年以下有期徒刑、拘役或1千元以下
罰金。犯前項之罪因而致人於死者，處無期徒刑或7年以上有期
徒刑；致重傷者，處3年以上10年以下有期徒刑。
中華民國刑法第354條：
毀棄、損壞前二條以外之他人之物或致令不堪用，足以生損害於
公眾或他人者，處2年以下有期徒刑、拘役或5百元以下罰金。
